臺灣嘉義地方法院刑事判決
111年度交易字第286號
公  訴  人  臺灣嘉義地方檢察署檢察官
被      告  許民星


上列被告因公共危險案件，經檢察官提起公訴（111年度偵字第8
286號），本院判決如下：
    主    文
許民星犯不能安全駕駛動力交通工具罪，處有期徒刑柒月。
    犯罪事實
一、許民星於民國111年7月25日14時許至同日15時許，在嘉義縣
    大林鎮榮林陸橋下某工地內飲用酒類後，有吐氣所含酒精濃
    度達每公升0.25毫克以上之情形，其本應知飲酒後不得駕駛
    動力交通工具，竟仍心存僥倖，基於不得駕駛動力交通工具
    而駕駛之犯意，飲酒後仍無照騎乘普通重型機車上路，嗣於
    同日16時40分許，途經嘉義縣大林鎮祥和路201號前，因邊
    騎車邊吸食香菸而為警攔查，經警於同日17時6分許對許民
    星實施酒精濃度測試，測得吐氣所含酒精濃度達每公升0.75
    毫克而查獲上情。
二、案經嘉義縣警察局民雄分局報告臺灣嘉義地方檢察署檢察官
    偵查起訴。
　　理    由
一、本判決以下其他認定事實所引用之被告以外之人於審判外之
    言詞或書面陳述等供述證據，因當事人均對證據能力方面表
    示同意作為證據（本院卷第34頁），而本院審酌各該證據作
    成時之情況，核無違法不當或證明力明顯過低之瑕疵，亦認
    以之作為證據應屬適當，是依刑事訴訟法第159條之5第1項
    之規定，認均有證據能力。又其他資以認定被告犯罪事實之
    非供述證據，亦查無違反法定程序取得之情形，依刑事訴訟
    法第158條之4反面規定，亦具證據能力。
二、上開犯罪事實，業據被告許民星於警詢、偵查迄至本院均坦
    承不諱，並有確已飲酒結束逾15分鐘以上且無服用酒精成份
    之產品經員警提供礦泉水漱口後再實施酒測稽查單、嘉義縣
    警察局民雄分局大林分駐所酒精測定紀錄表、車號查詢機車
    車籍、證號查詢機車駕駛人資料各1份在卷可佐（警卷第3至
    4頁、第12頁；偵卷第27頁）。足認被告之任意性自白堪信
    為真實，本案事證明確，應依法論科。
三、論罪科刑：
（一）核被告所為，係犯刑法第185條之3第1項第1款之吐氣所含
      酒精濃度達每公升0.25毫克以上而駕駛動力交通工具罪。
（二）被告前另因酒駕之公共危險案件，經本院以107年度嘉交
      簡字第201號判決判處有期徒刑6月，併科罰金新臺幣2萬
      元確定，被告於108年4月24日易科罰金執行完畢等節，有
      公訴人提出之本院上開判決在卷可參（偵卷第29至31頁）
      ，另佐以臺灣高等法院被告前案紀錄表，被告於受有期徒
      刑執行完畢後，5年內再故意犯本案有期徒刑以上之罪，
      依刑法第47條第1項之規定，為累犯。另參酌公訴人主張
      被告經上開酒駕前案紀錄執行完後仍再犯，顯無悔改之意
      ，請求加重其刑之意見（本院卷第8頁），本院依司法院
      釋字第775號解釋意旨認被告前有數次酒駕前案紀錄，卻
      在執行完畢後再為相同犯行，足認其有特別之惡性及對刑
      罰反應力薄弱之情狀，認應予加重其刑。本院復依據最高
      法院110年度台上字第5660號判決意旨，於本案主文無庸
      再為累犯之諭知，併此敘明。
（三）爰審酌被告明知酒後駕車對於自身、公眾均具有高度危險
      ，卻仍漠視他人及自身安危，酒後無視法律規定無照騎乘
      普通重型機車上路，並測得酒精濃度高達每公升0.75毫克
      ，行為可議；暨兼衡被告於本院自陳之智識程度、職業及
      經濟狀況（涉及個人隱私，詳情均詳卷）等一切情狀，量
      處如主文所示之刑。
據上論斷，應依刑事訴訟法第299條第1項前段，刑法第185條之3
第1項第1款前段、第47條第1項，刑法施行法第1條之1第1項，判
決如主文。
本案經檢察官江炳勳提起公訴，檢察官葉美菁到庭執行職務
中　　華　　民　　國　　111 　年　　8 　　月　　31　　日
                  刑事第三庭  法  官   方宣恩
以上正本證明與原本無異。
如不服本判決應於收受判決後20日內向本院提出上訴書狀，並應
敘述具體理由；其未敘述上訴理由者，應於上訴期間屆滿後20日
內向本院補提理由書（均須按他造當事人之人數附繕本）「切勿
逕送上級法院」。　　　　
中　　華　　民　　國　　111 　年　　8 　　月　　31　　日
                              書記官   廖婉君 
附錄法條：
刑法第185條之3第1項
駕駛動力交通工具而有下列情形之一者，處3年以下有期徒刑，
得併科30萬元以下罰金：
一、吐氣所含酒精濃度達每公升零點二五毫克或血液中酒精濃度
    達百分之零點零五以上。
二、有前款以外之其他情事足認服用酒類或其他相類之物，致不
    能安全駕駛。
三、服用毒品、麻醉藥品或其他相類之物，致不能安全駕駛。